【裁判字號】    97,上訴,1953
【裁判日期】    980217
【裁判案由】    擄人勒贖等
【裁判全文】
臺灣高等法院臺中分院刑事判決        97年度上訴字第1953號
上  訴  人  臺灣臺中地方法院檢察署檢察官
上  訴  人
即  被  告  戊○○
選任辯護人  黃鼎鈞律師
            陳銘傑律師
上  訴  人
即  被  告  己○○
選任辯護人  謝萬生律師
上  訴  人
即  被  告  辛○○
                    現羈押台灣台中看守所
指定辯護人  本院公設辯護人庚○○
上  訴  人
即  被  告  丁○○
                    現羈押台灣台中看守所
選任辯護人  謝英吉律師
上  訴  人
即  被  告  丙○○
                    另案台灣台中監獄執行中
選任辯護人  陳隆律師
上列上訴人因擄人勒贖等案件，不服臺灣臺中地方法院97年度重
訴字第474、1852號、97年度訴字第2341號中華民國97年7月10日
第一審判決（起訴案號：臺灣臺中地方法院檢察署96年度偵字第
26237、26911、29517、29518、97年度偵字第844、2090號，及
追加起訴案號：97年度偵字第12651號、97年度偵緝字第817、81
8號），提起上訴，本院判決如下：
    主  文
原判決撤銷。
戊○○、己○○共同預備殺人，各處有期徒刑貳年。
辛○○共同預備殺人，累犯，處有期徒刑貳年。又共同犯準擄人
勒贖罪，累犯，處有期徒刑參年，扣案如附表所示槍枝沒收。應
執行有期徒刑肆年拾月，扣案如附表所示槍枝沒收。
丁○○共同預備殺人，處有期徒刑貳年。又共同犯準擄人勒贖罪
，處有期徒刑參年陸月，扣案如附表所示槍枝沒收。應執行有期
徒刑伍年肆月，扣案如附表所示槍枝沒收。
丙○○共同預備殺人，處有期徒刑貳年。又共同犯準擄人勒贖罪
，處有期徒刑肆年，扣案如附表所示槍枝沒收。應執行有期徒刑
伍年拾月，扣案如附表所示槍枝沒收。
    事  實
一、辛○○前因偽造文書案件，經臺灣臺中地方法院以90年度訴
    字第126號判處有期徒刑3月，緩刑2年確定，又因恐嚇取財
    案件，經臺灣彰化地方法院以90年度易字第1624號判處有期
    徒刑1年6月確定，前開緩刑宣告經撤銷後，上開二罪接續執
    行，於民國91年8月12日入監起算其刑期，指揮書執行完畢
    之日期原為93年5月11日，並於92年10月8日因假釋付保護管
    束而出獄，依行刑累進處遇條例縮短刑期為20日，刑期終了
    日期為93年4月21日，因假釋未經撤銷，前開有期徒刑以已
    執行論。
二、緣江銘聲（綽號麥克，另經檢察官偵查並通緝中）係甲○○
    之侄兒，因家族企業之經營產生糾紛，江銘聲竟起買兇殺害
    甲○○之殺人犯意，並於95年9月間某日，在臺中市之金錢
    豹酒店等處，向在加拿大國認識之友人戊○○（綽號小麥克
    ）稱其欲以新臺幣3百萬元之代價殺害其三叔甲○○，委託
    戊○○代為尋找殺手，戊○○聽聞後，竟未加以勸阻，反而
    基於殺人之犯意聯絡，同意代為尋找執行殺害甲○○計劃之
    人，且於商得原無殺人犯意之友人己○○（綽號「民雄」）
    同意執行該殺害甲○○計劃後，旋於95年10月上旬某日介紹
    己○○與江銘聲認識，己○○並於尋得原亦無殺人犯意之友
    人范復興（綽號黑貓，另經檢察官偵查並通緝中）同意接手
    執行殺害甲○○之計劃後，江銘聲即與己○○議定以5百萬
    元作為執行殺害甲○○計劃之代價，己○○將議定價碼告知
    范復興後，范復興隨即指派丙○○（綽號阿寶）、丁○○（
    綽號紅茶，起訴書及追加起訴書均誤載為胡育鞍）二人執行
    該殺害甲○○計劃，丙○○則另邀其友人辛○○共同參與此
    一殺害甲○○計劃，己○○、范復興、丙○○、丁○○、辛○○（下合稱丙○○等五人）因而均與江銘聲、戊○○共同
    萌生殺人之犯意，丙○○等五人事前並謀議由丙○○、丁○○及辛○○到場執行殺害甲○○計劃。期間江銘聲則委由戊○○先後於95年10月5日、同年月12日，分別在彰化縣二林
    鎮地點不詳之咖啡店及己○○位於彰化縣彰化市○○路○段
    162巷3號8樓之住處附近，由戊○○將執行殺害甲○○計劃
    之5百萬元代價中之前金85萬元及170萬元分別交予己○○，
    ，並將江銘聲交付之甲○○照片、住處地址、使用車輛樣式
    及車牌號碼等足資辨認所欲殺害對象之個人基本資料轉交予
    己○○，江銘聲則另於95年10月中旬某日，在臺中市○○路
    之某處，將現金55萬元交予己○○作為購買執行殺害甲○○
    計劃所需車輛之資金。己○○將上開資金及甲○○資料等轉
    交予范復興後，丙○○、丁○○、辛○○即按范復興之指示
    ，於95年10月下旬起迄至同年11月6日前之此段期間，多次
    前往江銘聲透過戊○○轉交資料所載之甲○○位於臺中市西
    區○○○○街住處附近勘查，以瞭解甲○○之作息，其中一次
    並曾由丁○○、己○○二人共同前往甲○○上址住處附近勘
    查，丙○○等五人在上開勘查過程中，因江銘聲僅同意先行
    支付前金250萬元，其餘5萬元則充作給付己○○之傭金，丙○○等人為避免一旦已將甲○○殺害後，因江銘聲反悔而無
    法如期取得尾款，乃決意先強押被害人甲○○並加以看管，
    待試探江銘聲交付款項情形，再決定是否下手殺害甲○○。
三、范復興、丙○○、胡育鞍及辛○○乃另起剝奪行動自由及私
    行拘禁之犯意聯絡，先由范復興委由不知情之成年人代為承
    租住於彰化縣彰南路2段348巷100弄22號房屋一棟作為囚禁
    甲○○之處所後，旋於95年11月6日清晨某時，范復興明知
    未經許可，不得持有槍枝，竟當場出示其與丙○○先前共同
    持有之如附表所示槍枝【下稱前開貝瑞塔制式手槍；丙○○
    持有前開貝瑞塔制式手槍之期間，係自95年4月間某日起至
    97年3月31日即後述丙○○為警查獲時止；丙○○於後述為
    警查獲時，經警扣得前開貝瑞塔制式手槍及另一菲律賓ARMS
    COR廠、全黑色之制式手槍1枝（含彈匣1個，槍枝管制編號
    為0000000000號）、口徑均為9MM之制式子彈78顆，就丙○○未經許可而持有前開制式手槍2枝及子彈78顆之行為，業
    經檢察官另案起訴（97年度偵字第7972號）並另案繫屬於原
    審以97年度訴字第2714號審理中，且經公訴人於原審審理時
    即表明就丙○○前揭持有前開貝瑞塔制式手槍之犯行，非在
    本案起訴及追加起訴之範圍內】及數量不明之子彈（未扣案
    ，無積極證據證明該子彈具有殺傷力），而丙○○、丁○○
    、辛○○等人亦均知悉非經許可，不得持有槍枝，竟與范復
    興共同基於強押剝奪被害人行動自由之犯意聯絡，由丁○○
    持有上開槍枝，另由丙○○持有電擊棒1支，作為強押甲○○所需之工具，再由辛○○駕駛以江銘聲交付之55萬元款項
    所購買之執行殺害甲○○計劃之車號OM-9720號之自用小客
    車搭載丁○○及丙○○，行駛至甲○○平日清晨運動地點（
    即國立自然科學博物館前廟宇）附近之臺中市○區○○路
    117號前埋伏等候甲○○，俟甲○○於同日6時10分許自行駕
    駛自用小客車許到達該運動地點附近某處甫下車之際，由丁○○、丙○○下車，辛○○則將前開車號OM-9720號之自用
    小客車行駛至甲○○所駕駛之自用小客車左側，丁○○並持
    前開貝瑞塔制式手槍（彈匣內裝填前開數量不明之子彈）、
    丙○○則持電擊棒，趨前將甲○○強押至前開車號OM-972 0
    號自用小客車之際，因甲○○呼救反抗，丁○○乃以前開貝
    瑞塔制式手槍敲擊甲○○之頭部，丙○○則以前開電擊棒電
    擊甲○○身體，同時向甲○○稱若不合作當場就要開槍將甲○○打死等語，甲○○因遭毆擊及強押，而受有頂部頭皮撕
    裂傷、顏面挫傷、擦傷、四肢及軀幹多處瘀血、擦傷等傷害
    （傷害部分未據告訴），丙○○、丁○○強押甲○○上車後
    ，辛○○即駕駛前開車號OM-972 0號自用小客車搭載丙○○
    、丁○○、甲○○離去並往彰化縣方向行駛，以此方式剝奪
    甲○○之行動自由，行駛途中並改由丙○○駕駛前開車號
    OM-9720號自用小客車繼續搭載辛○○、丁○○、甲○○，
    又途經臺中市、彰化縣交界處之不詳地點，為掩人耳目，丙○○乃更換駕駛以江銘聲交付之55萬元款項所另外購買用以
    執行殺害甲○○計劃使用之車號不詳三菱廠牌自用小客車繼
    續搭載丁○○、辛○○、甲○○至范復興先前委由不知情之
    成年人預先租賃之位於彰化縣彰化市○○路○段348巷100
    弄22號之囚禁處所，共同看守甲○○且私行拘禁之，丙○○
    並負責與范復興聯繫並等候范復興指示，確認當日是否能取
    得執行殺害甲○○計劃之尾款後，方著手實行殺害甲○○之
    行為。
四、丙○○、丁○○及辛○○將甲○○強押至彰南路上址囚禁處
    所後，一方面透過己○○以電話告知戊○○殺害甲○○計劃
    已執行完畢，並聯繫交付尾款事宜，迄同日約12時許止，因
    江銘聲當日僅給付現金10萬元，並表示其餘後謝金額需俟另
    自加拿大匯款至臺灣後始能給付而無法於當日一次給付，范
    復興、丙○○、丁○○及辛○○等人見江銘聲既仍無法如期
    給付尾款，為免下手殺人後未能依約取得款項，致得不償失
    ，已無執行殺害甲○○行為之意，且在上開聯繫江銘聲取款
    期間，因甲○○多次表示願支付價金請求放其回家，丙○○
    、辛○○、丁○○等人除向甲○○表示甲○○仇家係以1500
    萬元買兇殺害甲○○之情事，且恫稱其等已取得前金500 萬
    元，俟其等殺害甲○○後可另取得後謝1000萬元等語，甲○○為求保命，亦於同日約12時許向丙○○、丁○○、辛○○
    表明願意另給付相同之1500萬元並哀求將其釋放，丙○○、
    丁○○及辛○○見狀，並經丙○○以門號不詳之行動電話與
    范復興通話聯繫後，認為甲○○之資力不下於買兇殺人之買
    兇者江銘聲，機不可失，丙○○、范復興、丁○○、辛○○
    等人竟於擄人後起意勒贖，並共同基於意圖為自己不法所有
    之犯意聯絡，謀議自甲○○處另取得1500萬元，惟范復興、
    丙○○、丁○○、辛○○另方面仍欲以黑吃黑方式，使江銘
    聲誤認業已執行前開委託計劃俾取得前揭尾款金額，仍持續
    囚禁甲○○，並由范復興指示不知情之己○○繼續與戊○○
    聯繫後謝金額之交付事宜，丙○○則在上開囚禁處所，不時
    做出拉槍機上樘舉動之脅迫方式，並提及甲○○夜間應酬時
    之出入時間，使甲○○處於心生畏懼之情形下，同意支付現
    金1500萬元俾換取其人身自由，且因甲○○在明，丙○○等
    人在暗，甲○○亦保證說話算話，在返家後之下述時間、地
    點交付現金1500萬元下，丙○○等人遂同意在未取贖款前，
    先行釋放甲○○，並於是日16時某分，丙○○駕駛前開車號
    不詳之三菱廠牌自用小客車搭載辛○○、丁○○、甲○○，
    並於同日16時55分許，在臺中市○○區○○路與黎明路口處
    ，將甲○○釋放，甲○○則於返家後依約於95年11月10日14
    時許，在臺中市○○區○○路與青海路交岔路口處，將現金
    1500萬元（裝在一棉被袋內）交付予前來取款之丁○○，丁○○再將該1500萬元交予范復興，由范復興、丙○○、丁○○朋分花用一空。
五、嗣經警循線先後於：(一)96年11月1日21時10分許，在臺中市
    西區○○○○街18號前查獲丁○○；(二)96年11月11日16時30分
    許，在彰化縣和美鎮○○路584巷6號查獲辛○○；(三)96年12
    月11日22時許，在己○○上址住處查獲己○○；(四)96年12月
    12日15時20分許，在彰化縣二林鎮○○街8號9樓之1查獲戊○○；(五)97年3月31日，在臺中市○○區○○路二段89號前
    查獲丙○○，並於同日在丙○○當時位於臺中市○○區○○
    路8號13樓之7居處，扣得丙○○持有之前開貝瑞塔制式手槍
    及前開另一菲律賓ARMSCOR廠之制式手槍1枝、前開子彈78顆
    ，因而查悉上情。
六、案經甲○○訴由臺中市警察局移送及臺中市警察局第一分局
    報請臺灣臺中地方法院檢察署檢察官偵查起訴，並經臺中市
    警察局移送及臺灣臺中地方法院檢察署自動檢舉追加起訴。
    理  由
壹、程序方面：
一、上訴人即被告（下稱被告）戊○○、己○○、丁○○、丙○○及其辯護人爭執下列供述證據之證據能力，說明如次：
  (一)被告戊○○部分：1.共同被告己○○、辛○○、丁○○、丙○○於警詢時之陳述及於檢察官訊問時未經具結之陳述；2.
    證人己○○於96年12月12日及證人辛○○於96年12月7日分
    別於檢察官訊問時具結之證述（下均同）；3.證人甲○○於
    檢察官訊問時具結之證述，均無證據能力。
  (二)被告己○○部分：1.被告己○○於97年1月2日警詢時係遭警
    利誘為圖交保免遭羈押，始於該次警詢時供述被告戊○○轉
    達委託案之內容係殺害甲○○等語之不利於己供述，該次警
    詢時係屬非任意性自白，且被告己○○於同年月3日偵查中
    檢察官訊問時之供述，亦係因前揭遭警利誘而續為相同之供
    述，亦屬非任意性自白；2.共同被告戊○○、辛○○、丁○○、丙○○於警詢時之陳述及於檢察官訊問時未經具結之陳
    述；3.證人辛○○於檢察官訊問時具結之證述；4.證人甲○○於檢察官訊問時具結之證述，均無證據能力。
  (三)被告丁○○部分：共同被告戊○○、己○○、辛○○、丙○○於警詢時之陳述及於檢察官訊問時未經具結之陳述，均無
    證據能力。
  (四)被告丙○○部分：1.共同被告丁○○於96年11月7日之陳述
    及97年1月3日於檢察官訊問時未經具結之陳述；2.證人甲○○於檢察官訊問時具結之證述，未經被告丙○○行對質詰問
    ，均無證據能力。
  (五)又被告戊○○、己○○及其辯護人均以：共犯江銘聲委託案
    之內容，證人丙○○、辛○○、丁○○均非直接自共犯江銘
    聲或被告戊○○、己○○處聽聞而來，而係經共犯范復興轉
    述聽聞而來，對被告戊○○、己○○而言，均屬傳聞證據；
    又證人甲○○亦係自被告丙○○轉述而聽聞前開委託計劃之
    內容，對被告戊○○、己○○而言，亦屬傳聞證據，是前開
    證人於本院審理時就此部分結證之證言，及證人甲○○於檢
    察官訊問時就此部分結證之證言，均無證據能力等語。
二、經查：
  (一)被告己○○於96年12月11日為警查獲後，除於97年1月2日於
    警詢時供述、97年1月3日於偵查中檢察官訊問時供述外，亦
    曾於96年12月12日於警詢時及同日檢察官訊問暨於96年12月
    17日於警詢時多次而為供述，且其於前揭各次警詢完畢後均
    經檢察官向被告己○○確認警詢時被告己○○有無遭警不法
    取供之情事時，被告己○○亦均向檢察官陳明警詢時並無遭
    警不法取供之情形，且警詢筆錄記載內容均係實在等情，有
    各該次警詢筆錄、檢察官訊問筆錄附卷可按（見偵29518卷
    P8-10、29-31；臺中市警察局警卷P64-65；偵844卷P9-11、
    43、67、68、73-75)，且參諸臺中市警察局刑警大隊隊長即
    證人張承瑞於原審審理時具結證稱：己○○於96年12月12日
    是我詢問的，我記得己○○有提到教訓的意思，我請己○○
    說明教訓的意思是什麼，因為教訓的涵意太籠統，做筆錄的
    過程，我有請己○○再次確認教訓的意思，被告的回答就是
    照筆錄所載（即指讓被害人重傷害），我並無向己○○表示
    如果承認是殺害被害人的意思，就可獲得較輕的刑或是交保
    ，我只是要己○○就事實作陳述；己○○於97年1月2日警詢
    時是我詢問的，在這次的詢問過程中，就我印象中，我曾經
    向己○○說如果可以將事實作完整的陳述，可以減少反覆調
    查的時間，讓偵查程序儘快結束，至於是否能夠交保是檢察
    官的權限等語（見原審卷一P213、214），已堪認被告己○○於歷次警詢時之供述，並無遭警利誘等不法取供之情事。
    況被告己○○於本案檢察官起訴送審而於原審法官進行羈押
    訊問時亦供承：我是接受戊○○的委託沒有錯，戊○○說加
    拿大的朋友有債務上的糾紛，戊○○一開始是有說要殺害被
    害人（即指甲○○），戊○○有拿裝有甲○○資料的資料袋
    給我，我就轉交給范復興，我將該資料袋交給范復興時，我
    有告訴范復興說戊○○要委託殺害被害人等語明確（見原審
    卷一P16），益見被告己○○於97年1月2日警詢時，係基於
    自由意思而為供述，並無遭警利誘等不法取供之情事，灼然
    甚明。被告己○○於97年1月2日警詢時既係基於自由意思而
    為供述，自不生延續警詢時之非任意性自白再於檢察官訊問
    為相同供述之情形，則被告己○○於翌日（即3日）偵查中
    檢察官訊問時所為與前揭警詢時之相同供述，自亦係基於自
    由意思而為供述，已足堪認定。
  (二)被告丙○○於前揭時地經警查獲後，被告丁○○於97年4 月
    18日就被告丙○○之本案罪嫌偵查中檢察官訊問時雖陳稱：
    其於96年11月7日警詢時所供承關於抓甲○○時使用的槍、
    彈是丙○○提供的制式手槍且該手槍當時裝滿了一個彈夾的
    子彈乙節，是因警察引導才如此供述等語。惟查，被告丁○○於96年11月7日為前揭警詢之供述後，被告丁○○旋即於
    同日檢察官訊問時陳明：前揭警詢時並無遭警刑求且警詢內
    容係屬實在等語明確，此觀卷附前揭警詢筆錄、檢察官訊問
    筆錄即明（見臺中市警察局警卷P8；偵26237卷P75），則被
    告丁○○於時隔數月即被告丙○○為警查獲後，始以遭警不
    法取供為由並翻異前詞，已難憑採。況被告丁○○於96年11
    月7日前揭警詢後，約隔二月即97年1月3日檢察官訊問時亦
    明確供承：我們擄走甲○○時，我手上拿的是丙○○交給我
    的制式真槍，丙○○並有給我子彈，而且有將子彈裝填至手
    槍內，後來丙○○收回去了等語（見偵844卷P70、71)，由
    此益見被告丁○○於96年11月7日前揭警詢時之供述，係基
    於自由意思所為之供述，亦堪認定。
  (三)按被告以外之人於審判外之陳述，除法律有規定者外，不得
    作為證據；被告以外之人於偵查中向檢察官所為之陳述，除
    顯有不可信之情況者外，得為證據；被告以外之人於檢察事
    務官、司法警察官或司法警察調查中所為之陳述，與審判中
    不符時，其先前之陳述具有較可信之特別情況，且為證明犯
    罪事實存否所必要者，得為證據；被告以外之人於審判中有
    滯留國外或所在不明而無法傳喚或傳喚不到者，其於檢察事
    務官、司法警察官或司法警察調查中所為之陳述，經證明具
    有可信之特別情況，且為證明犯罪事實之存否所必要者，得
    為證據；刑事訴訟法第159條第1項、第159條之1第2項、第1
    59條之2、第159條之3第三款分別定有明文。次依大法官會
    議釋字第582號解釋意旨，共同被告於被告案件中係屬證人
    ，法院應踐行人證之法定調查程序，始具有證據能力；而共
    同被告於被告案件中之警詢、偵查中陳述，因被告無從為詰
    問，致有礙被告之對質詰問權，固無證據能力；再法院就被
    告之案件對其他共同被告或與被告有共犯關係之人調查，固
    均應依人證之調查程序傳喚該共同被告或共犯到場，命其立
    於證人之地位而為陳述，並通知被告，使被告有與之對質及
    詰問其現在與先前陳述之瑕疵的機會，以確保其對質詰問權
    ，並藉以發現實體真實（最高法院94年度臺上字第1776號判
    決參照）。惟按被告以外之人於警詢時及偵查中檢察官訊問
    時之陳述，包括共同被告非以證人身分於警詢時及偵查中檢
    察官訊問時之陳述，係有關被告以外之人於警詢、偵查中檢
    察官訊問時所為之陳述如何得為證據能力之規定，故於審判
    中，如共同被告在調查被告本人之案件時已依刑事訴訟法第
    287條之2規定轉換為證人調查詢問，而具結陳述，經賦予被
    告對該共同被告所為之陳述為詰問之機會者，該以共同被告
    身分所為之陳述，法院即非不得與其以證人身分所為之陳述
    ，綜合該被告以外之人全部供述證據，斟酌案內其他調查之
    證據資料，本於經驗法則及論理法則，予以取捨，作證據價
    值之判斷，非謂於被告本人案件中，僅能採取共同被告以證
    人身分所為之陳述作為判斷之依據，該非以證人身分之共同
    被告所為之陳述，即為無證據能力之證據，而應予排除不用
    （參見最高法院97年度臺上字第2631號判決，亦同此旨）。
    且法院斟酌各項因素綜合判斷，僅係確定證人上開陳述有無
    證據能力而已，至該證據具有證據能力後，其證據力之強弱
    問題（指證明力），仍待法院綜合全辯論意旨及調查證據所
    得，依法認定之。從而，本案共同被告戊○○、己○○、辛○○、丁○○、丙○○於原審及本院審理時均已行交互詰問
    就涉案情節到庭結證在卷，並給予被告5人解釋或否認之機
    會，且經其他共同被告之辯護人當庭交互詰問及經其他共同
    被告與之對質之機會，則被告己○○、丁○○於警詢問時之
    陳述，與審判中不符者（即後述：被告己○○就共犯江銘聲
    委託案之內容是否為前開委託計劃之陳述部分；被告丁○○
    就強押證人甲○○所用之槍枝是否前開貝瑞塔制式手槍之陳
    述部分），因均係基於自由意思而為陳述【其中被告戊○○
    部分，因其辯護人於原審96年6月19日最後一次審判期日即
    辯論前，針對被告戊○○於警詢時就江銘聲委託案之內容曾
    為承認即係直接做掉甲○○、要幹掉甲○○等殺害甲○○之
    供述部分，始爭執其自白之任意性（見原審卷三P138），惟
    此部分無礙於被告戊○○犯行之認定而無另予調查之必要，
    是本判決所述被告戊○○於警詢時之任意性自白不包括其此
    部分之供述，附此敘明】，有如前述，且被告己○○、丁○○先前之陳述除距離案發時間較近、記憶較深刻清晰外，尚
    無心詳予考量供詞對自己或他人所生之利害關係，應與事實
    較為相合而具有較可信之特別情況，復為證明犯罪事實存否
    所必要；又被告五人於偵查中檢察官訊問時之陳述，依當時
    檢察官訊問筆錄作成之情況，亦無顯不可信之情事，且本院
    審酌上開證據資料製作時之情況，尚無違法不當之瑕疵，依
    前開說明，自均有證據能力。進一步言，本案共犯即被告五
    人所為之供述即：包括不利於其他共同被告之自白，依刑事
    訴訟法第156條第2項規定，佐以其他補強證據，與事實相符
    者，除得為不利於被告五人自己之認定外，自亦得據為不利
    於其他共同被告之認定，併予敘明。
  (四)按刑事訴訟法有關傳聞法則及例外之規定（第159條至第159
    條之5），如條文已明定得為證據者（如第159條之1第1項）
    ，或依規定原則上有證據能力，但當事人未抗辯其有例外否
    定證據能力之情形者，即無庸就其如何具有證據能力而為說
    明。同法第159條之1第2項規定：「被告以外之人於偵查中
    向檢察官所為之陳述，除顯有不可信之情況者外，得為證據
    。」已揭示被告以外之人於偵查中向檢察官所為之陳述，原
    則上為有證據能力，僅於顯有不可信之情況，始例外否定其
    得為證據。是被告如未主張顯有不可信之情況時，檢察官自
    無從就無該例外情形而為舉證，法院亦無庸在判決中說明無
    例外情形存在之必要；僅於被告主張有例外情形而否定其得
    為證據時，法院始須就有無該例外情形予以調查審認。又被
    告有與證人對質及詰問證人之權利，其中所謂「對質」，是
    指被告與證人同時在場，面對面互為質問之意。而被告之對
    質權，係藉由對質程序，法院得以觀察其問答之內容與互動
    ，親身感受而獲得心證，有助於真實之發現；詰問權則係指
    訴訟上當事人有在審判庭輪流盤問證人，以求發現真實，辨
    明供述證據真偽之權利。現行刑事訴訟法對於詰問制度之設
    計，以同法第166條以下規定之交互詰問為實踐，屬於人證
    調查證據程序之一環；與證據能力係指符合法律所規定之證
    據適格，而得成為證明犯罪事實存在與否之證據資格，性質
    上並非相同。偵查中檢察官為蒐集被告犯罪證據，訊問證人
    旨在確認被告嫌疑之有無及內容，與審判期日透過當事人之
    攻防，調查人證以認定事實之性質及目的，尚屬有別。偵查
    中訊問證人，法無明文必須傳喚被告使之得以在場，刑事訴
    訟法第184條第2項亦僅規定因發見真實之必要，得命證人與
    被告對質，是檢察官偵查中雖未命證人與被告對質，尚非違
    法。此項未經被告對質之被告以外之人於偵查中向檢察官所
    為之陳述，依刑事訴訟法第159條之1第2項之規定，原則上
    屬於法律規定為有證據能力之傳聞證據，於例外顯有不可信
    之情況，始否定其得為證據，業如前述。現行刑事訴訟法關
    於行通常審判程序之案件，為保障被告之反對詰問權，復對
    證人採交互詰問制度，其未經詰問者，僅屬未經合法調查之
    證據，並非無證據能力，而禁止證據之使用。此項詰問權之
    欠缺，非不得於審判中由被告行使以資補正，而完足為經合
    法調查之證據。倘被告於審判中捨棄對質、詰問權，自無不
    當剝奪被告對質、詰問權行使之可言（最高法院97年度臺上
    字第1069號判決參照）。經查，被告戊○○、己○○、丙○○及其辯護人，就被告己○○、辛○○以證人身分於檢察官
    訊問時結證之證言，及證人甲○○於檢察官訊問時結證之證
    言，並未釋明「顯有不可信之情況」之具體理由外，且觀諸
    前開三位證人當時訊問筆錄作成之情況，亦無顯不可信之情
    事，依前開說明，自均有證據能力。又前開三位證人於本院
    審理時均已到庭結證，其中證人甲○○部分業經被告戊○○
    、己○○、辛○○、丁○○、丙○○（下合稱被告五人）與
    之對質、詰問，其中證人己○○、辛○○部分亦經聲請對質
    、詰問之其他共同被告與之對質、詰問，亦已踐行而完足合
    法調查證據之程序，依前開說明，自均得作為證據，附此敘
    明。
  (五)次按被告以外之人於審判外就其親自聞見或經歷之事實所為
    之言詞或書面陳述，屬「狹義傳聞證據」，原則上不具證據
    能力，惟刑事訴訟法設有例外容許之要件，得作為證據。而
    被告以外之人於該被告之案件審判中，到庭以言詞或書面轉
    述原供述之被告或被告以外之人所陳述內容之「傳聞證言」
    或「傳聞書面」，與上開情形有異，然亦屬傳聞證據之性質
    則同，依傳聞法則，原則上亦認不具證據能力，不得以之作
    為認定犯罪事實之依據；惟若被告以外之人所轉述原供述之
    「被告」所陳述內容之「傳聞證言」或「傳聞書面」，經被
    告以言詞或書面予以承認，或被告表示放棄其反對詰問權者
    ，應視同被告自己之供述，苟被告之該原供述係出於任意性
    ，法院復認具備適當性之要件時，依刑事訴訟法第159條之5
    之法理，例外得作為證據。此於被告以外之人所轉述原供述
    之「被告以外之人」所陳述內容之「傳聞證言」或「傳聞書
    面」，經當事人同意，法院復認具備適當性之要件時，亦同
    。至若原供述之「被告」否認該陳述，或原供述之「被告以
    外之人」已死亡、因故長期喪失記憶能力、滯留國外或所在
    不明等因素，致客觀上不能到庭陳述並接受詰問，而到庭之
    「傳聞證人」已依人證程序具結陳述並接受詰問，且該「傳
    聞證言」或「傳聞書面」具備特別可信性及證明犯罪事實存
    否所不可或缺之必要性嚴格條件，依同法第159條之3之法理
    ，亦得例外作為證據，用以兼顧人權保障與真實發現，並維
    護司法正義（參見最高法院96年度臺上字第3900號、97年度
    臺上字第931號判決，亦同此旨）。經查，共犯江銘聲、范
    復興涉犯本案罪嫌經檢察官偵查後，先後已於96年12月7日
    、同年月13日出境並經通緝在案，且其等二人目前仍通緝中
    、迄今均未入境臺灣、所在不明等情，有臺灣高等法院被告
    前案紀錄表、臺灣臺中地方法院檢察署刑案資料查註紀錄表
    、臺灣高等法院被告全國通緝紀錄表及法務部入出境資料連
    結作業查詢表等資料在卷可憑，則共犯江銘聲、范復興於客
    觀上顯均不能到庭陳述並接受詰問，甚為明灼。又就共犯江
    銘聲委託案之內容即為前開委託計劃乙節，證人丙○○、辛○○、丁○○、甲○○於原審及本院審理時，均已依人證程
    序具結陳述並接受詰問，其中證人辛○○、丁○○、丙○○
    於警詢、偵查中以被告身分就此部分事實所為之供述，亦與
    原審及本院審理時以證人身分結證之內容，尚無岐異；其中
    證人甲○○於檢察官訊問時及原審審理時就此部分事實所為
    之結證內容，亦無二致。再衡諸被告辛○○、丁○○、丙○○於偵查中就此部分事實之供述內容均出於自由意思為之，
    並無不法取供之情事，業據被告辛○○、丁○○、丙○○陳
    明在卷，且被告辛○○、丁○○、丙○○就此部分事實之供
    述內容，及證人甲○○就此部分事實之結證內容，亦均係其
    等親自見聞之事，依其等陳述時之外在環境、陳述過程，及
    該等筆錄作成之情況尚無不當，堪認具有可信之特別情況，
    且為證明被告戊○○、己○○犯罪事實之存否之必要證據，
    依前開說明，自均具證據能力。是被告戊○○、己○○及其
    辯護人關於前揭證人「傳聞證言」之主張（即前揭第一、(五)
    點部分），核屬無據，委無可採。
  (六)又按被告以外之人（包括證人、鑑定人、告訴人、被害人及
    共同被告等）於審判外之陳述雖不符刑事訴訟法第159條之1
    至之4等四條之規定，而經當事人於審判程序同意作為證據
    ，法院審酌該言詞陳述或書面陳述作成時之情況，認為適當
    者，亦得為證據；當事人、代理人或辯護人於法院調查證據
    時，知有刑事訴訟法第159條第1項不得為證據之情形，而未
    於言詞辯論終結前聲明異議者，視為有前項之同意，同法第
    159條之5定有明文。則本案除前揭所述（即前述第(一)至(五)點
    理由所載對證據能力之認定）外，檢察官、被告五人及其辯
    護人對於本判決所引用之後述言詞或書面陳述各項證據方法
    之證據能力，於本院準備程序均陳明對證據能力無意見（其
    中被告戊○○、己○○、丙○○及其辯護人雖於原審準備程
    序中爭執證人游春蘭於警詢時證述之證據能力，嗣於原審審
    理時均捨棄此部分證據能力之爭執），亦均未於言詞辯論終
    結前聲明異議，視為於審判程序同意作為證據，且本院審酌
    該等言詞或書面陳述作成之情況並無不當，依刑事訴訟法第
    159條之5第2項規定，自均有證據能力。
貳、實體部分：
一、訊據被告辛○○、丁○○、丙○○就前揭妨害自由之犯行；
    被告丁○○、丙○○就前揭收取被害人甲○○1500萬元犯行
    ，均於原審及本院審理時坦承不諱。訊據被告戊○○、己○○、丙○○、丁○○就前揭預備殺人犯行；被告丙○○、丁○○、丙○○就前揭持有前開貝瑞塔制式手槍及擄人後意圖
    勒贖犯行，均矢口否認有此部分之不法犯行，經查：
(一)關於預備殺人部分
  1.被告戊○○因其友人即共犯江銘聲之委託案，於95年10月上
    旬某日，介紹其另一友人即被告己○○與共犯江銘聲認識，
    雙方並議定以5百萬元作為執行江銘聲委託買兇殺人案之酬
    金後，共犯江銘聲旋出資委由被告戊○○先後於95年10月5
    日、同年月12日，分別在彰化縣二林鎮地點不詳之咖啡店、
    被告己○○之上址住處附近，將5百萬元酬金中之前金85 萬
    元、170萬元交予被告己○○，被告戊○○另方面則將被告
    江銘聲交付之證人甲○○照片、住處地址、使用車輛樣式及
    車牌等個人基本資料轉交予被告己○○，共犯江銘聲則於95
    年10月中旬某日，在臺中市○○路之某處，另將現金55萬元
    交予被告己○○作為購買執行委託計劃所需工具等情，均據
    被告戊○○、己○○於警詢、檢察官訊問供承在卷，並經被
    告己○○於檢察官訊問時以證人身分結證在卷（見偵29518
    卷P31），復據被告戊○○、己○○均以證人身分於原審審
    理時結證屬實，互核情節大致相符（見原審卷二P29），並
    有共犯江銘聲出資匯入被告戊○○開立之臺灣中小企業銀行
    帳戶（帳號為00000000000號）內之客戶基本資料、交易明
    細表、存摺封面影本等資料附卷可按（見臺中市警察局警卷
    P94-105；偵2090卷P6-15）。倘若共犯江銘聲之委託案內容
    僅係以傷害之方式教訓證人甲○○，衡情豈有約定高達5 百
    萬元酬金，甚且於執行教訓他人之委託案前即須給付高達數
    百萬元之前金予執行者之理，再佐以被告戊○○於檢察官訊
    問時曾供述：江銘聲一開始說很氣，要讓甲○○失蹤等語外
    ，其嗣於原審審理亦以證人身分結證：江銘聲很生氣有說過
    要讓甲○○失蹤等語（見偵29517卷p62；原審卷二p28），
    ，益徵共犯江銘聲之本意，原即期許得以讓被害人甲○○失
    蹤，不再讓他人發現，換言之，係期待被害人甲○○自此從
    人世間消失，灼然甚明，是以被告戊○○、己○○前開所辯
    ，實與常情相違，非可輕信。
  2.又共犯江銘聲委託案之內容確係委託殺害被害人甲○○乙節
    ，業據被告丙○○於檢察官訊問時供承：范復興說委託人要
    買兇殺委託人的叔叔等語（見偵緝817卷P67），核與被告辛○○以證人身分於原審審理時結證：95年10月上旬或中旬左
    右，丙○○住我樓上，下來找我說有一個案子；丙○○說有
    人委託要做掉甲○○，做掉的意思就是要殺甲○○的意思；
    至甲○○家裡勘查地形時，丙○○有說委託人要殺死甲○○
    的錢，分為前金與後謝，當時丙○○說前金、後謝都是250
    萬元；丙○○先跟我說要委託殺掉甲○○，後來我載丙○○
    到撞球場時，范復興跟丙○○談話時我也有聽到有人要委託
    殺掉甲○○的這段話等語（見原審卷一P262、263），及被
    告丁○○以證人身分於原審審理時結證：我有聽到范復興向
    丙○○說委託人要殺害甲○○的事情等語（見原審卷一P272
    ），暨被告丙○○以證人身分於原審審理時結證：是己○○
    找范復興做抓甲○○的這件事情；我之前確實有向檢察官及
    警察表示委託人的計畫是要殺害甲○○等語（見原審卷二P1
    01背面），互核情節大致相符。甚且，被告己○○於檢察官
    起訴送審而於原審法官進行羈押訊問時猶明確供承：我是接
    受戊○○的委託沒有錯，戊○○說加拿大的朋友有債務上的
    糾紛，戊○○一開始是有說要殺害被害人（即指甲○○），
    戊○○有拿裝有甲○○資料的資料袋給我，我就轉交給范復
    興，我將該資料袋交給范復興時，我有告訴范復興說戊○○
    要委託殺害被害人等語（見原審卷一P16），且被告丙○○
    於檢察官訊問時亦明確供承：己○○跟我們說委託人要殺害
    其叔叔等語（見偵緝817卷P107），及被告辛○○以證人身
    分於檢察官訊問時亦結證稱：范復興與己○○二人與丙○○
    談有人要委託殺害甲○○時，我有在場等語明確（見偵2623
    7卷P105）。從而，共犯江銘聲委託案之內容確實係買兇殺
    人，且被告戊○○詳悉該委託計劃之內容，再將之告知被告
    己○○後，己○○亦係在明瞭委託內容後，轉知共犯范復興
    ，被告辛○○、丁○○、丙○○則藉由范復興之指示而詳悉
    前開委託計劃，足堪認定。是被告戊○○、己○○嗣後翻異
    而以前詞置辯，且其等二人嗣於原審審理時均以證人身分證
    稱：共犯江銘聲之委託案內容僅係教訓即傷害甲○○云云，
    均係互相迴護以圖卸己罪責之虛詞，不足採信。
  3.本件被告己○○將江銘聲委託內容告知范復興，並將戊○○
    交付之甲○○個人資料轉交予范復興後，丙○○、丁○○及
    辛○○即依范復興之指示，多次前往被害人甲○○住處勘查
    地形，並埋伏、跟蹤以知悉其作息之出入情形，準備伺機作
    案，己○○亦曾協同勘查等情，業經被告丁○○、辛○○於
    警詢時均已供承在卷（見偵26237卷pP82、偵26911卷p7、P1
    11 )。於本院審理時，被告戊○○翻異前供，改稱不知江銘
    聲交付之紙袋內容為何，被告己○○亦辯稱不知戊○○交付
    之紙袋內容為何云云，然觀諸被告戊○○並不否認已將該紙
    袋交付己○○，被告己○○亦坦承業已將該紙袋交付予范復
    興等情，本件被告己○○與江銘聲本不相識，係因江銘聲欲
    買兇殺人，經由戊○○之介紹而結識，被告戊○○在交付上
    開紙袋予己○○前，並已分次將江銘聲委託之85萬元及170
    萬元交付予己○○，江銘聲更親自將購買執行該買兇殺人計
    劃所需工具之款項55萬元交付予己○○，則被告戊○○、己○○若非明瞭該紙袋之內容物，焉以知悉應將紙袋轉交何人
    之理？再參酌被告戊○○於警詢時已明白供稱：江銘聲約在
    10月中旬，將他的三叔（即被害人甲○○）相片、住處地址
    、使用車輛樣式及號牌等資料以牛皮紙袋妥交給我，我再聯
    絡己○○，並轉交給他等語（見偵29517卷p10反-11)，被告
    己○○於警詢時亦坦承：大約在該案案發前約10月中下旬，
    小麥克（指被告戊○○）拿一只黃色牛皮紙袋，他告訴我裡
    面裝有供辨認被害人之相片及相關資料，隨即和黑貓（指共
    犯范復興）聯絡，黑貓要我將資料帶到彰化市○○路○段地
    球村社區等候，後來就由綽號紅茶（指被告丙○○）下來拿
    取該黃色牛皮紙袋等語（見偵29518卷p9)，及被告丁○○亦
    明確供稱己○○曾持被害人甲○○之照片及車牌號碼，帶同
    丁○○前往甲○○住處明瞭甲○○資料及作息時間等語，已
    詳述如前，可知，被告戊○○、己○○除已明瞭本件江銘聲
    委託之計劃外，並已將該計劃所欲殺害對象甲○○之個人資
    料，層層轉交予該殺人計劃之執行者，已堪認定。是被告戊○○、己○○上開翻異前供之辯詞，均不足採信。
  4.至於被告丙○○、丁○○、辛○○雖均辯稱：委託人雖委託
    殺害甲○○，惟受委託之際，業已決定僅係將被害人甲○○
    帶出控制2、3天，待騙得委託人交付之尾款後即放回被害人
    甲○○，自始至終均無殺人之意云云；惟依證人丙○○於原
    審審理時結證稱：是己○○找范復興做抓走甲○○的這件事
    ，范復興告訴我委託的內容後，約好商量要抓走甲○○的這
    件事就一起講，我與范復興、丁○○、辛○○、己○○五人
    一起討論；己○○去找范復興討論委託案時，我有在旁邊聽
    到，范復興有將范復興與己○○討論的內容告訴我等語（見
    原審卷二p98、256背面），被告辛○○亦以證人身分於原審
    審理時具結證稱：95年10月上旬或中旬左右，丙○○住我樓
    上，江銘聲下來找我說有一個案子；丙○○說有人委託要做
    掉甲○○，做掉的意思就是要殺甲○○的意思；至甲○○家
    勘查地形時，丙○○有說委託人要殺死甲○○的錢，分為前
    金與後謝，當時丙○○說前金、後謝都是250萬元；丙○○
    先跟我說要委託殺掉甲○○，後來我載丙○○到撞球場時，
    范復興跟丙○○談話時我也有聽到有人要委託殺掉甲○○的
    這段話，當時我、丙○○、范復興、己○○均有在場，提到
    委託人要殺死甲○○這件事情，己○○也在場；在撞球場前
    面的辦公室時，我、范復興、丙○○、丁○○、己○○又有
    講到委託人要殺死甲○○的事情等語明確（見原審卷一p262
    -264），且與被告辛○○於偵查中，原審法官針對檢察官聲
    請延長羈押進行訊問時所供承：丙○○要我開車載丙○○到
    撞球場時，就有「黑貓」、「民雄」在場，我只知道他們說
    委託人要將被害人（即指甲○○）殺掉等語（見原審96年度
    偵聲969卷p12），互核情節大致相符。再佐以本件被告丙○○、辛○○、丁○○，在范復興取得江銘聲委由戊○○、己○○交付之前金250萬元、購買工具所需費用55萬元及被害
    人甲○○個人資料後，即依范復興之指示，多次前往證人甲○○位於臺中市西區○○○○街住處附近勘查，以瞭解證人甲○○之作息等情，亦經被告丙○○、辛○○、丁○○以證人
    身分於原審審理時結證屬實，且被告丙○○、辛○○、丁○○前揭勘查期間，共犯范復興亦曾指示被告丁○○、己○○
    二人共同前往證人甲○○上址住處附近勘查乙節，復據證人
    丁○○於原審審理時結證明確（見原審卷一p277），及共犯
    范復興在被告丙○○、胡育鞍及辛○○出發前，當面交付附
    表所示槍枝充作丙○○等人執行本案之工具等情，足證，本
    件共犯范復興在己○○介紹之本件買兇殺人委託案件，並透
    過己○○積極與買兇者江銘聲談妥代價為500萬元後，業已
    接受買兇者之委託，並均起殺人之犯意，如僅係詐取買兇者
    之錢財，理當在行動前對此計謀曾多次告諸其手下，豈有對
    此詐財計謀，及一旦買兇者未上當時，當如何處理等重要事
    項，均未曾在出發前具體告知被告丙○○等人之理，此外，
    本件共犯范復興在行動前，既已取得2百餘萬元之前金及購
    買工具所需費用，又多次指示手下即丙○○、丁○○、辛○○勘查地形，更在己○○陪同下，再次指示其手下即被告丁○○同往被害人住處了解甲○○作息情形等情，益證，被告
    丙○○、胡育鞍、辛○○等人，在共犯范復興告知本件有人
    買兇殺人之委託案，並依其指示進行勘查被害人甲○○作息
    一事時，業已萌生殺人犯意，並與共犯范復興、江銘聲及被
    告己○○、戊○○等人間有殺人之犯意聯絡，灼然甚明，被
    告丙○○、丁○○、辛○○以渠等自始未生殺人犯意等語置
    辯，顯無可採。
  5.又被告戊○○、己○○雖均另辯稱：甲○○遭丙○○、辛○○、丁○○強押前，江銘聲業已中止委託案，且己○○亦有
    回覆說范復興等人同意中止委託案之執行云云。惟查，本件
    起意買兇殺人及費用之支付等雖係共犯江銘聲，然費用之交
    付及執行者之尋找、聯繫等，江銘聲多係藉由被告戊○○與
    己○○聯絡，是以，關於本件買兇殺人計劃之進行情形，除
    江銘聲本人外，自以戊○○及己○○二人最為明瞭，依被告
    己○○於警詢時供承：戊○○告訴我江銘聲的意思是甲○○
    氣勢很旺，暫時先不要執行，等過一陣子再說，不是要終止
    本件委託案等語（見偵844卷P10、11），再佐以，被告戊○○於96年12月12日下午4時許，遭警持拘票前往彰化縣住處
    拘提到案時說明案情時，關於江銘聲何以找人欲做掉其三叔
    甲○○、伊如何介紹己○○與江銘聲認識、款項之交付、如
    何將江銘聲轉交置放有甲○○個人資料之牛皮紙袋交付己○○，及事發接獲己○○電話告知後，如何與江銘聲開車前往
    甲○○公司及住處外視察是否屬實，江銘聲復表示臨時以電
    話絡，無法確認委託任務是否完成等，均能詳細說明（見偵
    29517卷p10反面-11)，其中關於事發接獲己○○電話部分，
    被告己○○自證人甲○○遭強押後至同日中午約12時許止，
    確曾以其持用之門號0000-000-000號行動電話，與被告戊○○持用之門號0000-000-000號行動電話互為通話聯繫數次，
    被告己○○向被告戊○○稱執行者已經找到甲○○，並要求
    共犯江銘聲給付後謝金額等情，已據被告己○○於警詢時供
    承在卷（見臺中市警察局警卷p46），核與其嗣於原審審理
    時以證人身分結證情節亦相符（見原審卷二p25、26），並
    有被告戊○○持用之門號0000-000-000號行動電話，與被告
    己○○持用之門號0000-000-000行動電話間，於95年11 月6
    日9時48分許、11時39分許、11時44分許、12時1分許之通聯
    紀錄附卷可憑（見臺中市警察局警卷p118、122)。依被告戊○○上開警詢時之供述內容，戊○○對於江銘聲關切委託案
    之進行，曾催戊○○前往瞭解，雖復提及「後來又表示這件
    委託案不要再做了」等語，然參酌戊○○接獲己○○電話告
    知委託案已執行完畢後，曾與江銘聲開車前往甲○○公司及
    住處外視察時，江銘聲既曾稱「臨時以電話絡，無法確認委
    託任務是否完成」等情，可見，江銘聲對於委託人告知已執
    行委託事務乙節，並未感到震驚，反而質疑委託人所述是否
    屬實，更親自前往探查，足證，江銘聲主觀上並無中止買兇
    殺人之意思，對於本件買兇殺人計劃案件之進行，應以被告
    己○○在警詢時所供稱僅係暫緩執行等情，較為可採，被告
    戊○○既僅將共犯江銘聲暫緩執行之要求，具實告知被告己○○，從而，被告戊○○、己○○與共犯江銘聲間，對於已
    起殺人犯意，且將所欲殺害對象之相關資料及金錢逐一交付
    委託人後之殺人事前所需準備等行為均已備妥後，應僅對於
    殺人行為之著手時間，有暫緩為之之要求，惟並無任何終止
    殺人行為之意思，至明。被告戊○○、己○○辯稱業已中止
    殺人犯意，自無可採信為真正。
  6.另外，本件被告丙○○、丁○○及辛○○等人雖均起殺人犯
    意，並已進行殺人所需之勘查等事前準備行為，惟參酌江銘
    聲委託案件之500萬元代價，在事前僅將前金85萬元、170萬
    元透過戊○○、己○○如數交付范復興乙節，既為被告戊○○、己○○所是認，可知，本件買兇殺人委託案件，共犯江
    銘聲尚有2百餘萬元尾款未支付，而殺人既屬重罪，本件共
    犯范復興及其手下即被告丙○○等人，與買兇者江銘聲間彼
    此既不相識，一切事務之聯繫，又均係透過己○○及戊○○
    ，范復與與丙○○等人均無法與買兇者江銘聲直接聯繫，彼
    此間亦無留下任何聯繫之跡證，在未能確保可如數取得約定
    報酬前，衡諸常情，實難期盼殺手願意在無擔保情況下，同
    意先行執行殺人行為，再佐以本件被害人遭拘禁處所即彰化
    縣彰化市○○路○段348巷100弄22號，係共犯范復興與丙○○等人在事前以承租方式備妥供日後控制被害人使用等情，
    亦經被告丁○○在警詢及丁○○、丙○○以證人身份在原審
    審理時均已供、證述在卷 (見偵23267卷p61、81反面、原審
    卷一p274、卷二p102反面-103)，及被害人雖因反抗被告丙○○等人之強押上車行為，而遭被告丙○○、丁○○毆打成
    傷，然被告丙○○等人將被害人帶往囚禁處所後，除提供飲
    食予被害人外，尚提供乾淨衣物供被害人更換，亦經被告丁○○於警詢時供述在卷（見偵26237卷13反面-14)，核與被
    害人甲○○於原審審理時之證述內容 (見原審卷一p240反面
    )亦相符合，可見，被告丙○○、丁○○、辛○○雖有殺人
    之犯意，並已完成殺人之事前準備行為，惟共犯范復興在指
    示被告丙○○、丁○○、辛○○下手押走被害人前，既已先
    行備妥囚禁處所，並要求被告丙○○等人得手後，直接將被
    害人帶往該囚禁處所加以控管，而非徑帶往偏遠山區加以處
    決，在被害人遭拘禁期間，猶提供乾淨衣物供被害人將身上
    因反抗遭毆打受傷而沾有血跡之衣物進行替換，益徵，被告
    丙○○、丁○○及辛○○於95年11月6日清晨依范復興之指
    示前往先前探勘所得地點即台中市科博館附近，執行將前往
    該處運動之被害人甲○○押往彰化縣之囚禁處所行為時，尚
    無著手執行殺人犯行之意思，否則，被告丙○○等人，於案
    發當天既已持有范復興交付之如附表所示制式槍枝，並有事
    先備妥之權利車可免除遭警方追緝，大可利用清晨人煙稀少
    之際，將被害人立即帶往深山，以槍枝直接槍殺被害人，又
    何需大費周章進行看管、照顧？共犯范復興及被告丙○○等
    人，遲遲未著手執行殺害被害人甲○○之行為，應係尚無法
    確信可以如數取得買兇者之尾款始然，是以，本件被告丙○○、丁○○、辛○○於案發當天在科博館旁雖業已著手持制
    式槍枝及電擊棒痛毆被害人，並將被害人強押上車，應僅係
    基於妨害自由目的下所為，並非基於殺人犯意而為，尚非屬
    殺人行為之著手階段，附此敘明。
  7.綜上，本件被告戊○○等人，對於本件買兇殺人計劃，與共
    犯江銘聲、范復興等人間，已起殺人之犯意聯絡，並已執行
    殺人行為之事前準備行為，被告等人之預備殺人犯行，事證
    已臻明確。
(二)關於擄人後意圖勒贖部分
  1.訊據被告丙○○、丁○○固不否認於95年11月6日清晨6時10
    時許，與被告辛○○共同將被害人甲○○強押上車，並私行
    拘禁在彰南路上房屋，並於被害人同意在返家後之約定時點
    ，給付1500萬元現金後，即於是日16時某分，由丙○○駕駛
    車號不詳之三蓋自小客車，與丁○○、辛○○共同將被害人
    甲○○載離拘禁處所，並於是日16時55分許, 在台中市○○
    路、黎明路口，將甲○○釋放，復於95年11月10日14時許，
    由丁○○在約定處即台中市○○路與青海路交岔路口，收受
    甲○○交付之1500萬元現金，丁○○得手後將該1500萬元交
    予范復興等情，均坦承有妨害自由犯行，惟與被告辛○○均
    矢口否認有何擄人後意圖勒贖之犯行，被告丙○○、丁○○
    辯稱：該1500萬元現金，係被害人感謝渠等願意提供買兇者
    資料及證據而自願給付，既非贖金，更無勒贖之意圖云云，
    被告辛○○則辯稱：被害人與被告丙○○談論該1500萬元過
    程，伊在房間內睡覺，均不知情云云。經查：
    被告辛○○、丁○○、丙○○於95年11月6日6時10分許，
      以強暴方式將證人甲○○強押上車而剝奪行動自由，於強
      押證人甲○○上車過程並致證人甲○○受有頂部頭皮撕裂
      傷、顏面挫傷、擦傷、四肢及軀幹多處瘀血、擦傷等傷害
      （傷害部分未據告訴），進而將被害人甲○○私行拘禁在
      彰南路上址房屋，迄於同日16時55分許，始將證人甲○○
      釋放時止，已逾十小時之久等情，業據被告辛○○、丁○○、丙○○於原審及本院審理時均坦白承認，其等三人於
      原審審理時並均以證人身分結證在卷，且據證人甲○○於
      檢察官訊問時及原審審理時均結證綦詳，其中證人甲○○
      遭強押至前開車號OM-9720號之自用小客車離去之過程，
      亦據目擊證人游春蘭於警詢時證述明確（見臺中市警察局
      第一分局警卷P25、26 ），互核情節相符。此外，並有證
      人甲○○遭強押過程中受有前揭傷害之相片13張、行政院
      國軍退除役官兵輔導委員會臺中榮民總醫院診斷證明書二
      紙及前開車號OM-9720號自用小客車之車籍查詢基本資料
      一紙附卷可按（見臺中市警察局警卷P110 -117；臺中市
      警察局第一分局警卷P33、34、46），足認被告辛○○、
      丁○○、丙○○前揭就妨害自由犯行之自白，與事實相符
      ，足堪採信。
    次查，被害人甲○○遭被告丙○○、丁○○、辛○○等人
      強押至上開彰化縣彰南路房屋內，在強押上車過程已先後
      遭持電擊棒之被告丙○○及持制式槍枝之被告丁○○毆傷
      ，在車內於被害人甲○○央求釋放時，更遭被告丙○○恫
      稱：有人要做掉伊，前金是5百萬元，殺死伊的後謝是1千
      萬元等語，且將甲○○押往彰南路房屋後，被告丙○○除
      另向甲○○又恫嚇稱：要做掉伊者係伊之加拿人家人，伊
      在大陸一個花園酒店要回臺灣時，就有人要殺伊，但因為
      當時人很多，而沒有殺掉伊，後來伊回臺灣，渠等才接此
      殺人案子等語，並不時將身上一把手槍拿出來做出上膛及
      拉槍機之動作，後來丙○○、丁○○、辛○○更對被害人
      甲○○說「你知道嗎，你們兄弟做這種事情很慘忍，在加
      拿大那個人的家屬有去算命說你的命現在很旺，如做掉你
      的話，會有官司，但是加拿大那個人還是執意要做掉你」
      等語，使甲○○心生畏怖等情，業經證人甲○○於原審審
      理時證稱：我剛要下車時，丁○○、丙○○過來要拉我下
      來，我嚇一跳，我的鑰匙還在車上，我要關車門，但是丁○○、丙○○拉開車門要拉我出來，我就喊救命，丁○○
      、丙○○即將我拉下車且其中一人並拿電擊棒電我，當時
      我拚命對抗，丁○○、丙○○其中一人說我再對抗就開槍
      打死我，丁○○即拿槍打我的頭頂，導致我頭頂有破掉，
      傷口三公分，全身都是血，我頭被打之後我就沒力氣了，
      我對抗時，辛○○的車子就開到我車子的駕駛座的旁邊，
      辛○○的車與我的車同向且約隔二公尺，丁○○、丙○○
      就把我拉到辛○○車子的後座，丁○○坐在我的左邊，我
      右側的車門被鎖起來，丙○○坐在副駕駛，辛○○將車開
      走；我在車上時要求丙○○讓我回去好不好，我說我願意
      給付1百萬元或2百萬元，請讓我回家，丙○○說人家要做
      掉我，前金是5百萬元，殺死我的後謝是1千萬元，我就無
      講話，跟我講話的都是丙○○，開車過程中丁○○、辛○○均無與我講話，之後我被帶一個地方我聽到好像有鐵門
      開啟的聲音，車子開進去後，就有一個半樓梯進去，上樓
      有一個房間、一個洗手間，均無窗戶，我就被帶到房間裡
      面，有三個很大棉被，因為我全身都是血，我拿衛生紙按
      壓頭頂的傷口，丙○○問我說有無加拿大的親戚，丙○○
      說是我加拿大的親戚要殺掉我，丙○○並說我為何將臺中
      的一家公司、大陸的三家公司全部的股權拿走，我說我知
      道了，一定是我二哥在加拿大多倫多的兒子江銘聲，我當
      時就猜到是這樣子；當時我怕激怒他們三人，所以我就告
      訴他們3人說我小時候與其他兄弟辛苦長大的情形，在我
      講這些話之前，我看到丙○○把身上一把手槍拿出來上膛
      ，也拉槍機，在我與他們三人講上述兄弟吃苦長大的過程
      中，丙○○又有把他身上該把手槍做好幾次拉槍機上膛的
      動作，丙○○出去好幾次，丙○○每次出去前，也都會做
      拉槍機上膛的動作，後來丙○○對我說，我之前在大陸期
      間有好幾組人要去殺我，但是並無成功，丙○○並說95年
      10 月24日早上，我在大陸一個花園酒店要回臺灣時，就
      有人要殺我，但因為當時人很多，而沒有殺掉我，後來我
      就回臺灣，丙○○說我回臺灣後，才接這個殺掉我的案子
      ；每次出去都是丙○○一人，辛○○、丁○○看管我，約
      中午12點多左右，我看丙○○一下出去一下子回來，我感
      到心理不安，丙○○又回來時，我對丙○○、辛○○、丁○○說：「你們是要錢嘛，我給你們1500萬元好不好，放
      我回去好不好」，丙○○、辛○○、丁○○就馬上到洗手
      間的樓梯間商量，他們三人商量的內容我無聽到，商量以
      後丙○○就過來，又把槍拉了一下，又出去，丙○○出去
      約40 分鐘回來，告訴我說好啦並說三點多會放我回去，
      後來丙○○、丁○○、辛○○對我說「你知道嗎，你們兄
      弟做這種事情很慘忍，在加拿大那個人的家屬有去算命說
      你的命現在很旺，如做掉你的話，會有官司，但是加拿大
      那個人還是執意要做掉你」等語明確（見原審卷一p239-2
      40），核與被告辛○○於原審審理時以證人身份證稱：將
      被害人帶往囚禁房屋後，在房子裡有看到丙○○接槍機之
      動作，當場在場有伊、丁○○及甲○○在場等語（見原審
      卷二p207)、被告丙○○於偵查中及原審審理時均曾供稱
      曾向甲○○表示委託人係以1500萬元代價要取其性命等情
      （見偵817卷p108、原審卷二p104正、反面)大致相符，並
      有扣案如附表所示槍枝可資佐證，被告丙○○亦不諱言伊
      感覺被害人甲○○應該是怕渠等不放他回家，因為曾答應
      中午要讓伊回家，但到中午還沒放人，甲○○就開始害怕
      等情（見偵817卷p68）。且證人甲○○於原審審理時進一
      步結證：在車上我是說一百萬元或二百萬元放我回去，如
      同我剛才講過的情形，後來在房間之後我是一次講1500萬
      元，不是慢慢加上去的；我從科學博物館附近被押上車，
      直到我說願意給1500萬元止，這段期間，丙○○、辛○○
      、丁○○都沒有說到是要騙委託人的錢或沒有要殺我意思
      的話；我被押上車後，丙○○、辛○○、丁○○並無在車
      上說不會傷害我，只是要騙委託人錢並叫我不要害怕的話
      ；我被押期間，丙○○並無向我說等2天至3天拿到委託人
      的錢後，才放我回去等語（見原審卷一p241背面、243-24
      4），亦與被告辛○○於原審審理時以證人身份具結證稱
      ：甲○○是一開始就說要給1500萬元等情相符 (見原審卷
      一p262)，衡諸上情，本件被告丙○○、丁○○及辛○○
      在清晨6時許，駕車且分持電擊棒、制式槍枝將被害人甲○○強押上車，過程中或以槍枝敲打被害人頭部、或以電
      擊棒毆打被害人，致被害人受有多處傷害，隨即遭押往彰
      南路房屋加以囚禁，囚禁期間除不斷出示槍枝外，並向被
      害人恫稱有人出鉅資殺害被害人，且表示此次並非第一次
      ，更於交談中表露渠等對被害人身家及出入狀況之了解情
      形，是以，被害人甲○○同意交付1500萬元予被告丙○○
      等人，顯係遭被告丙○○等人擄獲後，試圖以鉅資買回自
      己性命下不得不為之自保之舉。
    至於(甲)被告辛○○於本院理理時雖辯稱對於1500萬元一事
      既不知情，亦未曾參與云云，然依被告辛○○於警詢時，
      對於被害人釋放後，為何要交付1500萬元一事，即供稱：
      因被害人遭囚禁期間說，丙○○有有跟他講述有人要殺害
      他，所以要拿1500萬元謝謝丙○○等語（見偵26911卷p7-
      8)，於偵查中對於甲○○與丙○○談論支付1500萬元一事
      時，亦坦承伊均在旁邊等情（見偵26911卷p100、118、偵
      84 4卷p80），除酬謝一詞，與事實不符，業已詳述如下
      外，依被告辛○○上開供詞，再觀諸被告辛○○於原審審
      理時仍自承：95年11月6日約13時許，在彰南路上址房屋
      丙○○叫我及丁○○過去旁邊說話，丙○○指示我與丁○○與甲○○討論交付1500萬元的事情等語明確（見卷附原
      審卷一p199之被告辛○○自白書內容），已堪認被告辛○○前開所辯，顯係事後卸責之詞，委無可採。此外，再佐
      以迄證人甲○○被釋放時止，被告辛○○在彰南路上址房
      屋仍繼續參與看守拘禁證人甲○○，乃至其於丙○○開車
      搭載其與被告丁○○共同釋放證人甲○○期間時，仍負責
      看守證人甲○○等情以觀，可知被害人在遭囚禁處所談論
      1500萬元之過程，被告辛○○既均在場，對於當時被害人
      在遭囚禁下同意支付1500萬元之原委，當無不知之理，更
      在丙○○之指示下，由丙○○駕車，與丁○○共同將被害
      人甲○○帶離囚禁處所，被告辛○○對於被害人甲○○如
      何遭擄，及同意支付高額贖金以買回自由等情，自無可能
      毫不知情，足證被告辛○○確與被告丁○○、丙○○共同
      對證人甲○○為勒贖1500萬元之犯行，已堪認定。至於證
      人甲○○嗣將1500萬元交付被告丁○○後，被告丁○○旋
      交由共犯范復興處理，其中被告丁○○、丙○○均有朋分
      取得該1500萬元之部分金錢，業據被告丁○○、丙○○供
      承在卷，而被告辛○○事後並未自共犯范復興處朋分取得
      此部分金錢，固據證人丙○○於原審審理時結證在卷（見
      原審卷二p103、104），然被告辛○○事後究否朋分取得
      該1500萬元花用，僅係量刑時所應審酌之事由，無礙於被
      告辛○○前揭準擄人勒贖罪犯行之成立，自無從據為有利
      被告辛○○認定之憑據，甚為明確。(乙)被告丙○○、辛○○、丁○○雖均辯稱，或以證人身分於原審審理時亦均證
      稱：強押證人甲○○至車上後，即向證人甲○○表明不會
      傷害證人甲○○、約二天至三天待騙取委託人金錢即會將
      證人甲○○釋放云云，且被告丙○○、辛○○、丁○○就
      此部分與證人甲○○當庭對質時，證人甲○○雖亦改稱：
      「二天至三天會放我回去，好像有，又好像沒有」、「丙○○有說二天至三天會放我回去，這是幾點鐘講的我不曉
      得，當時我很怕」等不確定性之回答（見原審卷一p244背
      面），然觀諸證人甲○○於原審審理時結證：我今天到法
      庭作證還很害怕，我現在還在發抖；因為我長這麼大從未
      發生這種事情，我突然被抓走，頭被打流很多血，身體有
      受傷，且旁邊有槍枝還有二、三位年輕人在身旁（即指被
      告丙○○、辛○○、丁○○），我到現在都還很害怕，我
      現在都還不敢一人單獨出去，有人陪我我才敢出去等語（
      見原審卷二p257），再佐以證人甲○○嗣將1500萬元交付
      被告丁○○後，均未主動聲張、故為張揚，證人甲○○實
      無藉此事件故意設詞誣陷被告丙○○、辛○○、丁○○，
      進而為前揭不利於其等三人證述之可能，且苟被告丙○○
      上開辯詞為真，被害人甲○○既已明白丙○○等人僅係要
      作戲詐騙其姪子江銘聲之錢財，又何需主動告知同意支付
      現金，且一開口即表示願支付1500萬元之鉅款予被告等人
      之理，此外，被告丙○○、丁○○雖另辯稱被告支付該
      1500萬元之目的係請求渠等提供買兇者要殺他之證據云云
      ，惟被告胡銨、丙○○等人亦坦承取得甲○○之1500萬元
      現金時，並未提供任何買兇者委託之錄音或錄影等資料，
      丙○○並供稱：沒辦法提供該錄音或錄影資料，因為根本
      未曾見過委託人等語（見偵817卷p108)，再佐以證人甲○○於原審審理時證稱：「（丙○○問：在房間時候，被害
      人甲○○說要給我們1500 萬元時，我是有告訴甲○○說
      我們不能拿甲○○的錢，如我們拿你的錢後就變成擄人勒
      贖？）答：有，你有這樣講沒有錯，我本來是說二、三百
      萬元，後來我向你說不然我給你1500萬元讓我回去好不好
      ，你就說『如我拿你的錢就變成擄人勒贖，是你自願給我
      們的，是不是』，我說是，丙○○等三人就去外面商量。
      」、「（丙○○問：後來這1500萬元部分，是否就是你說
      要答謝我們，要我們幫你拿委託人的錄音，作為證據？）
      答：我說1500萬元給你，你送我回去。丙○○自己就說要
      把委託人的錄音拿給我作為證據，我說好，我說感謝你。
      」等語，可知，本件被告丙○○等人明知未持有任何買兇
      委託人之資料，自無提供該資料予甲○○之可能，又明白
      收取甲○○1500萬元贖身錢後，將涉犯擄人勒贖罪，是以
      ，除要求被害人同意該1500 萬元係其個人同意給予外，
      並於甲○○為求自保下逐一應允後，被告丙○○另佯稱：
      將提供該買兇者證據予甲○○等語，顯係作為日後脫責之
      用，非可僅以被告丙○○曾向被害人表示欲提供買兇者證
      據一語，而無視於被害人係如何遭被告丙○○、丁○○及
      辛○○持槍及電擊棒毆傷強押剝奪自由，並遭拘禁，期間
      更不斷出言有人出鉅資買兇殺被害人等足以導致被害人心
      生畏懼之情事，即據以作為被害人甲○○同意交付1500萬
      元予被告丙○○等人，係基於感謝及委託被告等人提供買
      兇證據之有利被告丙○○、丁○○、辛○○等人之認定。
      本件被告丙○○等押人在先，且於押人過程中，不斷以言
      語或行為恫嚇被害人，致其心生愄怖，同意支付1500萬元
      以作為換取其性命之對價，該1500萬元，自屬贖款，被告
      丙○○、辛○○、丁○○前開所辯及證言，均與常情相違
      ，顯係互相迴護、事後卸責之詞，均無足採。
  2.被害人甲○○遭被告丙○○、丁○○強押上車之際，被告丁○○所使用（即被告丁○○嗣交予被告丙○○，並由被告丙○○在彰南路上址房屋所持有）之手槍，確係前開貝瑞塔制
    式手槍，說明如次：
    證人甲○○前揭遭被告丙○○、丁○○強押上車之際，被
      告丙○○係持前開電擊棒，且證人甲○○係遭被告丁○○
      所持之手槍毆擊頭部，致其受有前揭頭部之傷害，嗣證人
      甲○○被帶至彰南路上址房屋時遭拘禁時，被告丙○○所
      持之手槍，即係由被告丁○○所持強押證人甲○○上車之
      同一把手槍等情，業據被告辛○○、丁○○、丙○○均供
      承不諱，且此部分其等三人亦均於原審審理時結證在卷，
      互核情節大致相符，且證人甲○○遭強押上車之際、嗣被
      帶至彰南路上址房屋遭拘禁時，亦先後親見被告丁○○、
      丙○○手持一把手槍乙節，亦據證人甲○○於原審審理時
      結證綦詳，堪認屬實。
    被告辛○○於原審審理時雖以證人身分證稱：我於95年11
      月6日早上準備要去抓甲○○時，在車上我就有看到丁○○拿一把手槍，但我無問丁○○拿的該手槍來源為何，丁○○拿的手槍，是全銀色的，並不是半銀半黑色的前開貝
      瑞塔制式手槍，我並無看到丁○○拿的手槍是否有裝子彈
      ，我當天並無看到子彈等語；被告丁○○、丙○○於本院
      審理時雖均以證人身分證稱：強押甲○○時所使用之手槍
      ，係全銀色無法發射子彈的道具槍，並非真槍，亦非前開
      貝瑞塔制式手槍等語（見原審卷二P101、103、205、206
      、208-210)。又證人甲○○於原審審理時雖亦證稱：95年
      11月6日我看到的手槍是銀色的，但是否全部都是銀色的
      ，我並無印象；我不知道我看到的那把槍，有沒有在扣案
      的這二把槍裡面（即指前開貝瑞塔制式手槍及被告丙○○
      為警查獲時扣案之前揭另一菲律賓ARMSCOR廠之制式手槍
      ），我不能百分之百確定；95年11月6日我看到的手槍，
      應該是扣案的半銀半黑色的前開貝瑞塔制式手槍，我是能
      說大概是，無法百分之百確定，因為我怕，所以無法看清
      楚等語（見原審卷二P257）。惟查：依被告辛○○於原審
      法官針對偵查中檢察官聲請羈押進行訊問時明確供承：丙○○、丁○○二人合力抓甲○○上車，丙○○有拿電擊棒
      ，丁○○拿一把真槍，我有看過那把槍等語（見原審96聲
      羈2023卷P6)，而被告丁○○於96年1月7日警詢時亦供承
      ：抓甲○○之犯案手槍是由丙○○提供的，該手槍為制式
      手槍；該手槍當時裝滿了一個彈夾的子彈等語，且其於97
      年1 月3日檢察官訊問時亦供承：我們擄走甲○○時，我
      手上拿的是丙○○交給我的制式真槍，丙○○並有給我子
      彈，而且有將子彈裝填至手槍內，後來丙○○收回去了等
      語（見臺中市警察局警卷P8；偵844卷P70、71)，且被告
      丙○○於檢察官訊問時亦供承：抓甲○○時，我拿電擊棒
      ，丁○○拿手槍；丁○○當時拿的手槍就是扣案之銀色制
      式手槍（即指前開貝瑞塔制式手槍）等語（見偵緝817卷
      P68)外，其於偵查中檢察官聲請羈押而於法官羈押訊問時
      亦明確供承：抓走甲○○的槍枝是范復興提供的，是制式
      手槍，當時丁○○拿手槍，我拿電擊棒等語（見原審聲羈
      468卷P6）。且參諸證人甲○○於原審審理時結證：95年
      11月6日當時我問辛○○說丙○○手上拿的手槍是什麼款
      式，我並說我當兵時，看到九○手槍的槍管比較短，丙○○手上拿的那支手槍槍管比較長，辛○○就說丙○○手上
      拿的那把手槍是92手槍；扣案之前開貝瑞塔制式手槍槍管
      ，與我95 年11月6日當時所看到的槍管是一樣的；我看到
      丙○○拉槍機（即指在彰南路上址房屋）時，我有看到彈
      匣掉下來，當彈匣掉下來時我有看到彈匣裡面有子彈，是
      成排的子彈，但是當時有多少子彈我不知道等語（見原審
      卷二P257、258），其中就證人甲○○在彰南路上址租屋
      處時關於其親見被告丙○○所持之手槍內裝填有子彈，及
      該手槍之樣式係九二手槍之問答乙節，核與證人甲○○於
      檢察官訊問時結證情節相符（見偵緝817卷P148、149）。
      再佐以被告丙○○於前揭時地遭警查獲時，扣得其持有包
      括前開貝瑞塔制式手槍在內之制式手槍二枝，有如前述，
      足認被告丙○○除能輕易區辨槍枝之真假，並無錯認前開
      貝瑞塔制式手槍為道具槍等假槍之可能外，且就當時遭查
      扣之槍枝，猶能明確指出外觀為半黑半銀之如附表所示槍
      枝即為本案持往強押被害人甲○○時所使用之槍枝，並無
      錯將同時查扣外觀係全黑之另一菲律賓ARMSCOR廠之制式
      手槍植為本件犯案所用槍枝，而附表所示槍枝外觀確實有
      銀白色澤，與證人甲○○在警詢偵訊及原審審理時所供述
      銀色槍枝之顏色亦有相符之處，再者，制式槍枝係屬五年
      以上有期徒刑之重罪，被告辛○○、丁○○、丙○○為本
      案犯行時倘果無持有前開貝瑞塔制式手槍之行為，衡情被
      告辛○○、丁○○、丙○○於檢察官訊問乃至法官訊問時
      亦無輕率供述、隨意承認之可能。則被告辛○○、丁○○
      、丙○○均於原審審理時以證人身分證稱：強押甲○○時
      丁○○所持有（即被告丁○○嗣交予被告丙○○，並由被
      告丙○○在彰南路上址房屋所持有）之手槍非前開貝瑞塔
      制式手槍等語，已堪認係迴護其他共同被告以圖飾卸己責
      之虛詞，不足採信。另外，本件被告辛○○於95年11月6
      日早上準備執行強押甲○○時，在車上其即已親見丁○○
      持一手槍乙節，已據被告辛○○陳明在卷，而由證人甲○○在彰南路上址房屋時，被告辛○○能明確回答證人甲○○被告丙○○當時所持之手槍，即係與前開貝瑞塔制式手
      槍樣式相同之九二型手槍觀之，則證人甲○○遭強押前，
      被告辛○○顯亦詳悉被告丁○○所持之手槍即係前開貝瑞
      塔制式手槍，且對於被告丁○○持有該手槍之目的係用以
      強押被害人，亦知之甚詳，並仍與之同往，被告辛○○係
      基於自己共同犯罪之意思，以由被告丁○○、丙○○實際
      持前開貝瑞塔制式手槍強押證人甲○○之方式，與共犯范
      復興、被告丁○○、丙○○共同持有前開貝瑞塔制式手槍
      ，甚為明確，被告辛○○於本院審理時辯稱對於槍枝部分
      並無犯意及犯行，與事證不符，自無可採。此外，並有附
      表所示之前開貝瑞塔制式手槍扣案可證，且上開扣案槍枝
      經內政部警政署刑事警察局以性能檢驗法、試射法、電解
      腐蝕法、比對顯微鏡比對法鑑驗結果為：前開貝瑞塔制式
      手槍，認係口徑9MM制式半自動手槍，為義大利BERETTA廠
      製92FS型，槍號遭磨滅，經以電解腐蝕法重現結果，無法
      重現，槍管內具六條右旋來復線，擊發功能正常，可供擊
      發同口徑制式子彈使用，認具殺傷力乙節，有該局97年4
      月16日刑鑑字第0970049703號槍彈鑑定書附卷可憑 (見偵
      緝817卷p151-156)，足認被告辛○○、丁○○、丙○○前
      揭自白，確與事實相符。被告辛○○、丁○○、丙○○均
      於本院審理時以證人身分所為之前揭證言，顯係迴護其他
      共同被告之事後卸責之詞，委無可採。又本件如附表所示
      制式槍枝，經送驗以拆解方式進行採樣，雖無檢測有何血
      跡反應，有法務部調查局97年11月21日調科肆字第097004
      66590號鑑定書在卷可參 (見本院卷二P45)，惟本件被告
      丁○○於案發當天在科博館附近持槍枝敲擊被害人甲○○
      頭部，致甲○○受有頂部頭皮撕裂傷之傷害，已詳述如前
      ，然觀諸卷附被害人受傷部分之照片（見臺中市警察局卷
      P111-113)，僅在頭部上方殘留部分血跡，再佐以當時與
      丁○○共同下車強押被害人之被告丙○○於原審審理時以
      證人身分時亦結證稱：被害人上車後才發現他頭流血等語
      （見原審卷二P105反面)，可證，被告丁○○以附表所示
      槍枝將被害人敲擊成傷之際，被害人之頭部尚未瞬間大量
      失血，則該造成被害人受傷之附表所示槍枝，未沾有足以
      滲入槍枝零件內部之血跡，致無法在案發逾1年始扣得
      本件作案所用如附表所示槍枝外觀及內部零件內檢測得血
      跡反應，亦無悖於常理，自無法以上開鑑定書據以為有利
      被告丙○○、丁○○、辛○○等人之認定，附此敘明。
(三)綜上所述，被告所辯均不足採信，本件事證明確，被告犯行
    洵堪認定，應予依法論科。
參、論罪科刑
一、殺人部分
(一)按所謂著手，必須從客觀方面可以認其實行行為已經開始者
    而言，若實行行為未曾開始，而其所為尚係著手以前之準備
    行為，只能謂之預備，最高法院22年上字第980號判例著有
    明文。本件被告戊○○依共犯洪銘聲之指示，要求友人己○○找人執行買兇殺人任務，得其應允而徵得共犯范復興之首
    肯，並由范復興指示手下即被告丙○○、丁○○，再由被告
    丙○○邀其友人即被告辛○○參與本件買兇證人計劃，被告
    戊○○、己○○、丁○○、丙○○及辛○○均已生殺人犯意
    ，惟戊○○僅將該買兇殺人對象之資料交付己○○，再由己○○轉交予共犯范復興，丙○○、丁○○及辛○○並已依范
    復興之指示進行勘查地形及調查所欲殺害對象作息等殺人以
    前，為了解被害人，以利殺人行為得以順利進行之準備行為
    ，核被告戊○○、己○○、丙○○、丁○○及辛○○所為犯
    罪事實二之犯行，均係犯刑法第271條第3項之預備殺人罪。
(二)按凡以自己犯罪之意思而參與犯罪，無論其所參與者是否犯
    罪構成要件之行為，皆為正犯（最高法院25年上字第2253號
    判例意旨參照）。次按共同正犯，係共同實施犯罪行為之人
    ，在共同意思範圍內，各自分擔犯罪行為之一部，相互利用
    他人之行為，以達其犯罪之目的，其成立不以全體均參與實
    施犯罪構成要件之行為為要件；參與犯罪構成要件之行為者
    ，固為共同正犯；以自己共同犯罪之意思，參與犯罪構成要
    件以外之行為，或以自己共同犯罪之意思，事前同謀，而由
    其中一部分人實行犯罪之行為者，亦均應認為共同正犯，使
    之對於全部行為所發生之結果，負其責任（參照最高法院28
    年上字第3110號判例、最高法院92年度臺上字第2824號判決
    意旨，亦同此旨）。又共同正犯之意思聯絡，原不以數人間
    直接發生者為限，即有間接之聯絡者，亦包括在內。如甲分
    別邀約乙、丙犯罪，雖乙、丙間彼此並無直接之聯絡，亦無
    礙於其為共同正犯之成立（最高法院77年上字第2135號判例
    意旨參照）。則共犯范復興、洪銘聲及被告戊○○、己○○
    、辛○○、丁○○、丙○○均以自己共同犯罪之意思，先由
    洪銘聲將所殺害對象資料交由戊○○轉交予己○○，再由己○○交予范復興後，即由丙○○、丁○○、辛○○依范復興
    之指示，或共同或與己○○陸續勘查被害人住家附近地形及
    被害人之作息，分別為殺人之事前準備行為，共犯范復興負
    責幕後指揮丙○○、丁○○及辛○○，被告己○○則事前參
    與勘查地形並負責向共犯江銘聲、被告戊○○收取買兇殺人
    部分酬金等行為，依前開說明，共犯范復興、洪銘聲及被告
    戊○○、己○○、辛○○、丁○○、丙○○均為前揭預備殺
    人犯行之共同正犯。
(三)至於丙○○、丁○○及辛○○分持電擊棒、制式槍枝，駕車
    強押被害人時，因無法確定買兇者是否依約支付尾款，是以
    ，行動當天僅依范復興之指示，先將被害人押往事前準備之
    囚禁處所加以看管，該強押及私行拘禁等行為，僅係基於妨
    害自由目的而為之，尚與本件殺人犯行無關。又刑法第29條
    教唆犯之規定，於94年2月2日修正公布，並於95年7月1日實
    行後，依修正後之規定「教唆他人使之實行犯罪行為者，為
    教唆犯」，是以，修正後之教唆犯改採共犯從屬性說之立場
    ，亦即被教唆者未產生犯罪決意，或雖生決意卻未實行者，
    教唆者皆不成立教唆犯。本件被告戊○○商請原無犯意之己○○、丙○○、丁○○、辛○○及共犯范復興等人執行殺人
    計劃，雖獲己○○等人之應允，然本件被告丙○○、丁○○
    及辛○○最終並未著手執行殺人行為，是以，被告戊○○自
    不成立殺人之教唆犯，併此敘明。
二、擄人後意圖勒贖部分
(一)按擄人勒贖係指意圖勒贖而擄人而言，行為人苟以勒贖之目
    的而擄人，祇須被擄人喪失行為自由，而置於加害者實力支
    配之下，即屬既遂，其事後果否實施勒贖，向何人勒贖，有
    無取得贖款，以及何人交付贖款，均不影響其已成立之犯罪
    （最高法院85年度台上字第3675號判決參照）。次按擄人後
    意圖勒贖者，以意圖勒贖而擄人論，91年1月30日增訂公布
    之刑法第348條之1定有明文，是以，準擄人勒贖罪，以擄人
    後，已另生勒贖之意，而繼續擄人，並進行索討金錢之恐嚇
    行為時即屬成立，但取贖款，係該罪之目的行為，在被擄人
    未經釋放以前，其犯罪行為仍在繼續進行之中，行為人如已
    參與對遭擄獲之被害人勒贖一事，因擄人後意圖勒贖之行為
    ，仍為準擄人勒贖罪繼續進行中，雖未參與準擄人勒贖罪之
    取贖目的行為，仍應認已參與繼續進行中之該罪之行為，自
    應認為共同正犯。是以，本件被告丙○○、丁○○、辛○○
    勒贖意圖雖係出於擄人之後，且被告辛○○雖未參與事後取
    贖行為，均無礙渠等已參與準擄人勒贖罪之犯行。
(二)次按在實施擄人過程中，為排除障礙或壓抑反抗，或對被害
    人施以強暴之行為，或對週遭被害人之親友為壓制其防止或
    救援之行為，除行為人另有傷害或妨害自由之故意，在觀念
    上應被吸收於擄人勒贖行為中，不應再論以妨害自由或傷害
    罪，最高法院分別著有89年度臺上字第1603號、91年度臺上
    字第769號判決可資佐參。又刑法第302條第1項之妨害自由
    罪，係妨害他人自由之概括規定，故行為人具有一定目的，
    以非法方法剝奪人之行動自由者，除法律別有處罰較重之規
    定（例如略誘、擄人勒贖等罪）應適用各該規定處斷外，如
    以使人行無義務之事，或妨害人行使權利為目的，而其強暴
    脅迫復已達於剝奪人行動自由之程度，即祇成立第302條之
    罪，不應再依同法第304條論處，因此項使人行無義務之事
    ，或妨害人行使權利之低度行為，應為剝奪人行動自由之高
    度行為所吸收，此亦有71年度臺上字第3488號判決可參。是
    本件被告丙○○、丁○○、辛○○與共犯范復興於變更為擄
    人勒贖犯意前，由丁○○持制式槍枝、丙○○持電擊棒，辛○○負責開車，共同對被害人為妨害自由之犯行，均為渠等
    事後變更為擄人勒贖犯意之犯行所吸收，另渠等變更為擄人
    勒贖犯意後，復由被告丙○○負責持制式槍枝，及出言恫嚇
    等方式，共同對被害人之妨害自由、恐嚇取財犯行，因無證
    據證明另有妨害自由、恐嚇取財之故意，皆應為擄人勒贖行
    為所吸收，亦均不另論罪。
(三)核被告丙○○、丁○○、辛○○，剝奪被害人自由後，並向
    被害人勒贖1500萬元之所為，均係犯刑法第348條之1之準擄
    人勒贖罪。其中丁○○、辛○○部分，另犯槍砲彈藥刀械管
    制條例第7條第4項之未經許可持有手槍罪。公訴意旨誤將告
    丙○○、丁○○及辛○○等人前揭對被害人甲○○為殺人預
    備行為後，變更犯意所另為犯罪事實欄三之犯行部分，均係
    犯刑法第347條第1項之擄人勒贖罪，尚有未洽，惟其起訴之
    基本事實相同，本院自應予審理，並依法變更起訴法條。本
    件共犯范復興負責幕後指揮丙○○、丁○○及辛○○等人，
    被告丙○○、丁○○、辛○○與共犯范復興間就上開各罪間
    有犯意之聯絡及行為之分擔，均為共同正犯。
(四)又刑法第347條第5項規定犯擄人勒贖罪「未經取贖而釋放被
    害人者，減輕其刑；取贖後而釋放被害人者，得減輕其刑」
    ，其立法用意除鼓勵罪犯中止犯行外，另兼顧人質之安全，
    應具有自動釋放人質之心意及實際釋放人質之事實，始得寬
    減其刑，必須於未經取贖前，自動恢復被害人之行動自由，
    始屬相當。本件被告丁○○雖於95年11月10日下午2時許，
    依被害人在拘禁處所時所告知約定時點，收受被害人交付之
    1500萬元現金，惟被告丙○○、丁○○與辛○○於95年11月
    6日下午4時55分許，未取贖前即自動釋放被害人，業據被害
    人甲○○證述在卷，足證被告丙○○、丁○○及辛○○確係
    在未取贖前即已自動釋放人質，自得依刑法第347條第5項前
    段規定減輕其刑，基於該法條兼顧人質安全之立法用意，不
    因被害人甲○○所述：雖已遭釋放，但敵在暗，伊在明，為
    自身安全起見，在遭釋放後仍依約定將贖金交付被告丁○○
    等情，而有歧異。
(五)末按「未經許可，持有槍、彈罪，其持有之繼續，為行為之
    繼續，至持有行為終了時，均論為一罪，不得割裂。若持有
    之後，以之犯他罪，兩罪間之關係如何，端視開始持有之原
    因、動機或目的為斷。如早已非法持有槍、彈，後另起意犯
    罪，或意圖犯甲罪而持有槍、彈，卻持以犯乙罪，均應以數
    罪併罰論處；必因意圖犯某罪而持有槍、彈，嗣於繼續持有
    中，果持之以犯該罪，兩罪間，依其情節，始得依想像競合
    犯或刑法修正前牽連犯之裁判上一罪關係從一重處斷。」（
    最高法院93年度臺上字第3038號、95年度臺上字第1318號判
    決意旨及最高法院97年度臺上字第1836號判決參照）。則被
    告丁○○、辛○○係為遂行前揭擄人犯行而與被告丙○○及
    共犯范復興共同持有前開貝瑞塔制式手槍，且無其他積極證
    據證明被告丁○○、辛○○於本案犯罪前業已持有前開貝瑞
    塔制式手槍，依其情節，被告丁○○、辛○○就前揭未經許
    可持有槍枝罪與擄人後意圖勒贖之準擄人勒贖罪之二罪間，
    為屬想像競合犯之裁判上一罪關係，應從一重依擄人後意圖
    勒贖之準擄人勒贖罪處斷。檢察官起訴及追加起訴意旨雖未
    論及被告辛○○共同持有前開貝瑞塔制式手槍之犯行，然被
    告辛○○此部分未經許可持有槍枝之犯行既與前揭準擄人勒
    贖罪犯行間，有想像競合犯之裁判上一罪關係，本院自得併
    予審理。至於，被告丙○○持有前開貝瑞塔制式手槍之期間
    ，係自其意圖犯本案準擄人勒贖罪前之95年4月間某日起，
    至其97年3月31日為警查獲時止，業據被告丙○○陳明在卷
    。依前開說明，被告丙○○持有前開貝瑞塔制式手槍之犯行
    顯與本案準擄人勒贖之犯行，乃犯意各別，行為互殊，不應
    論以一罪；惟被告丙○○持有前開貝瑞塔制式手槍之犯行，
    業經檢察官另案起訴（97年度偵字第7972號）並已另案繫屬
    於原審以97年度訴字第2714號審理中，且經公訴人表明就丙○○前揭持有前開貝瑞塔制式手槍之犯行，非在本案起訴及
    追加起訴之範圍內乙節，有前揭97年度偵字第7972號起訴書
    、臺灣高等法院被告前案紀錄表附卷可按，亦據公訴人陳明
    在卷，此部分自無從於本案併予審理，均附此敘明。
三、被告辛○○、丁○○、丙○○就前揭預備殺人犯行與準擄人
    勒贖犯行間，犯意各別，罪名互異，均應予分論併罰。又被
    告辛○○曾受如事實欄所示有期徒刑之宣告並經執行完畢，
    有臺灣臺中地方法院檢察署刑案資料查註紀錄表及臺灣高等
    法院被告全國前案紀錄表各乙份在卷可按，其於5年之內再
    犯本件有期徒刑以上之二罪，均為累犯，均應依刑法第47條
    之規定加重其刑，其中準擄人勒贖部分，因在未取贖前即已
    自動釋放人質，依刑法第347條第5項前段規定應減輕其刑，
    並應依刑法第71條第1項之規定先加後減之。
四、原判決認被告戊○○、謝明雄、丙○○、丁○○、辛○○等
    人事證明確而予科刑，固非無見，惟查：(1)被告戊○○、謝
    明雄、丙○○、丁○○、辛○○等人，就殺人部分，尚未為
    著手殺人，而僅進行事前準備行為，原判決以殺人未遂罪論
    處，尚有未合。(2)本件被告謝明雄僅參與預備殺人罪之事前
    勘查之準備行為，對於被告丙○○、丁○○及辛○○持槍枝
    部分，並無證據證明被告謝明雄事前知悉，或曾參與，原審
    認被告己○○另涉有公訴人未起訴之未經許可持有手槍犯行
    ，顯有未當。(3)被告丙○○、丁○○及辛○○擄獲被害人，
    另行起意，對被害人勒贖等行為，原審僅論以妨害自由及恐
    嚇取財罪，認事用法，顯有違誤。檢察官亦執上揭(3)之事由
    ，被告則執上揭(1)之事由，分別指摘原判決不當而提起上訴
    ，均有理由；至於被告丙○○、丁○○、辛○○否認有擄人
    勒贖犯行，則均無理由。惟原判決既有上述可議之處，自無
    可維持，應由本院將原判決均撤銷改判。爰審酌被告戊○○
    、己○○尚無任何刑事犯罪紀錄，被告辛○○前有賭博（85
    年間經法院判處罰金4千元確定）、偽造文書（90年間經法
    院判處有期徒刑3月，緩刑2年確定，嗣經撤銷緩刑）、恐嚇
    取財（即前揭經法院判處有期徒刑1年6月確定）之刑事犯罪
    紀錄，被告丁○○前有強盜（經法院於91 年7月30日判處有
    期徒刑2年10月，緩刑5年確定，於本案行為時尚在緩刑期間
    內）、妨害公務（92年間經法院判處拘役55日確定）之刑事
    犯罪紀錄，被告丙○○前有賭博（89年間經法院判處罰金9
    千元確定）、傷害（95年1月24日經法院判處拘役50日確定
    ）之刑事犯罪紀錄等情，均有臺灣高等法院被告前案紀錄表
    及臺灣臺中地方法院檢察署刑案資料查註紀錄表在卷可憑，
    堪認被告戊○○、己○○尚無不良前科素行，被告辛○○、
    丁○○、丙○○素行非佳，被告辛○○、丁○○、丙○○竟
    均不知悛悔警惕而再為本案犯行，已值非難，且前開委託計
    劃係與被害人甲○○有叔侄關係、為屬至親之共犯江銘聲，
    僅因家族經營權糾紛竟漠視他人之生命法益，甚且係罔顧倫
    常而謀意教唆殺害為屬至親之人，於此情形，被告戊○○竟
    仍起殺人犯意，並主動尋找執行該買兇殺人計劃者，被告己○○更積極訪得同意接案之人，更介入對於所欲殺害對象之
    調查等準備工作，而被告辛○○、丁○○、丙○○均與被害
    人甲○○間無任何怨隙，與己○○均正值青壯，不思以正當
    途徑賺取金錢，僅為貪圖酬金即接受該殺人委託案件，最終
    雖僅進行事前之準備行為，而未著手殺人犯行，然犯罪動機
    、目的均至非良善、惡性甚重，甚且被告丙○○、丁○○、
    辛○○另行起意遂行前揭準擄人勒贖犯行過程中共同使用制
    式手槍，犯罪手段至非平和，致被害人甲○○身心受創甚鉅
    ，更向被害人甲○○勒贖高額鉅款，益顯現其等唯利是圖、
    漠視法律之惡性，又被告5人迄今仍未賠償被害人甲○○損
    害，再兼衡酌被告丙○○、丁○○、辛○○僅坦承前揭妨害
    自由犯行，就其餘犯行被告五人均仍飾詞卸責、未見悔意之
    犯罪後態度，及再兼衡酌被告丙○○、丁○○、辛○○間參
    與本案準擄人勒贖犯行程度互有不同、輕重有別（相對於被
    告丁○○、辛○○而言，被告丙○○於現場指揮而居於重要
    地位），而預備殺人部分，被告五人或提供資料，或往實地
    勘查而為殺人之事前準備，彼此間就該準備內容，並無程度
    上差異，及被告5人之智識程度、被害人甲○○未生死亡之
    結果、遭擄獲期間雖非甚長、被告丙○○等人事後取得贖金
    數額甚鉅、且丙○○已與共犯范復興朋分花用對被害人甲○○準擄人勒贖犯行所得之金錢等一切情狀，分別量處如主文
    所示之刑，並就被告丙○○、丁○○、辛○○部分定其應執
    行之刑，以示懲儆。公訴人雖具體請求判處被告戊○○有期
    徒刑15年、被告己○○有期徒刑10年及被告辛○○、丁○○
    、丙○○均無期徒刑，並請求諭知被告5人均刑前強制工作
    等語。惟前開檢察官具體求刑之基礎與本院審認之事實已有
    不同，有如前述，且本院審酌被告5人前開量刑之一切情狀
    ，認為對被告5人分別量處如主文所示之刑，及就被告丙○○、丁○○、辛○○部分定其應執行如主文所示之刑，已足
    懲儆，公訴人前揭具體求刑，尚嫌過重；另按有犯罪之習慣
    或因遊蕩或懶惰成習而犯罪者，於刑之執行前，令入勞動場
    所，強制工作，刑法第90條第1項定有明文，被告5人雖為本
    案犯行，然被告戊○○、己○○先前並無其他前科之不良素
    行，有如前述，顯無從認定其等2人有何犯罪之習慣或因遊
    蕩或懶惰成習之情事；又被告辛○○前雖有賭博、偽造文書
    、恐嚇取財之刑事犯罪紀錄，及被告丁○○前雖有強盜、妨
    害公務之刑事犯罪紀錄，暨被告丙○○前雖有賭博、傷害之
    刑事犯罪紀錄等情，已如前述，然其等3人各該犯罪多與本
    案犯罪行為之型態互異，且各次犯罪間乃至距本案犯罪間，
    均時隔相當時間、尚非密接為之，尚無從與本案相互聯結而
    逕認其等3人有犯罪之習慣或因遊蕩或懶惰成習之情事，自
    無從逕對被告5人諭知刑前強制工作，附此敘明。
五、按共同正犯因相互間利用他人之行為，以遂行其犯意之實現
    ，本於責任共同之原則，有關沒收部分，對於共犯間供犯罪
    所用之物，自均應為沒收之諭知（參見最高法院86年度臺上
    字第6278號判決、89年度臺上字第6946號判決）。扣案如附
    表所示之前開貝瑞塔制式手槍，係本案被告丙○○、丁○○
    、辛○○共同犯準擄人勒贖罪所用之物，且係違禁物，本於
    責任共同之原則，不問屬於犯人與否，均應依刑法第38條第
    1項第1款之規定，於被告丙○○、丁○○、辛○○所為之共
    同殺人未遂之主刑項下，暨被告丙○○、丁○○、辛○○定
    應執行刑之主文項下，均宣告沒收。至於供本案被告丙○○
    、丁○○、辛○○犯殺人未遂罪所用之數量不明子彈，未據
    扣案，且無積極證據證明係被告3人或共犯范復興所有之物
    ，或係具有殺傷力、為槍砲彈藥刀械管制條例規定之子彈，
    無從逕認係屬違禁物，自無從宣告沒收；又被告丙○○、丁○○、辛○○等3人，由丙○○持電擊棒共同強押剝奪被害
    人自由之準擄人勒贖犯行過程中所用之電擊棒，因未扣案，
    且亦非法院應義務沒收之物，為免將來執行之困難爰不為沒
    收之諭知。另被告丙○○於前揭時地，經警查獲時併扣得之
    菲律賓ARMSCOR廠之制式手槍1枝（含彈匣1個，槍枝管制編
    號為0000000000號）及制式子彈78顆，雖係違禁物，惟無證
    據證明本案犯罪有關，且係被告丙○○另涉犯未經許可持有
    手槍、子彈罪嫌之重要證據，此部分並經檢察官起訴另案繫
    屬於原審以97年度訴字第2714 號審理中，有如前述，爰不
    宣告沒收，均附此敘明。
據上論結，應依刑事訴訟法第369條第1項前段、第364條、第300
條、第299條第1項前段，槍砲彈藥刀械管制條例第7條第4項，刑
法第11條、第28條、第271條第3項、第348條之1、第347條第1項
、第5項前段、第55條、第47條第1項、第51條第5款、第38條第1
項第1款，判決如主文。
本案經檢察官乙○○到庭執行職務。
中    華    民    國    98    年    2    月    17    日
            刑事第六庭  審判長法  官  李  文  雄
                              法  官  邱  顯  祥
                              法  官  林  靜  芬
以上正本證明與原本無異。
除預備殺人部分，被告均不得上訴外，其餘均得上訴。
如不服本判決應於收受送達後十日內向本院提出上訴狀，其未敘
述上訴之理由者並得於提起上訴後十日內向本院補提理由書（均
須按他造當事人之人數附繕本）「切勿逕送上級法院」。
                              書記官  高  勳  楠
中    華    民    國    98    年    2    月    17    日
附表：
┌──┬────────────────────┐
│編號│       扣案物品名稱及數量               │
├──┼────────────────────┤
│ 一 │貝瑞塔制式手槍壹枝（義大利BERETTA廠製92F│
│    │S型口徑9mm制式半自動手槍，含彈匣壹個，槍│
│    │枝管制編號為0000000000號）。            │
└──┴────────────────────┘


司法院資訊處製作；財團法人民間司法改革基金會備份。
